【裁判字號】    97,上易,59
【裁判日期】    970402
【裁判案由】    侵占等
【裁判全文】
臺灣高等法院刑事判決                  97年度上易字第59號
上  訴  人  臺灣桃園地方法院檢察署檢察官
被      告  丁○○
選任辯護人  李惠平律師
被      告  甲○○
上列上訴人因被告等侵占等案件，不服臺灣桃園地方法院94年度
易字第1418號，中華民國96年11月30日第一審判決（起訴案號：
93年度偵字第19653號），提起上訴，本院判決如下：
    主  文
上訴駁回。
    理  由
一、公訴意旨略以：被告丁○○原係達和服飾有限公司（下稱達
    和公司）之負責人，於民國92年7月間，因該公司與案外人
    黃鎮正所經營之億享針織股份有限公司（下稱億享公司）合
    併新設茂陽針織有限公司（下稱茂陽公司），而擔任茂陽公
    司負責人時，明知億享公司原向三協豐實業股份有限公司（
    下稱三協豐公司）、士翔實業有限公司（下稱士翔公司）租
    用坐落在桃園縣蘆竹鄉○○路○段113號廠房（下稱本案廠房
    ）內所存放如附表一所示之機械設備一批，係新格美實業股
    份有限公司（下稱新格美公司）所有，經三協豐公司取得臺
    灣桃園地方法院准許強制執行之裁定後，於90年12月6日經
    公務員即該院民事執行處書記官偕同執達員以該院90年度執
    字第17454號（給付票款）強制執行事件，在上開廠房實施
    查封，並當場交付予三協豐公司存放在該廠房內保管，而如
    附表二所示之機械設備一批，則係士翔公司所有、前出租予
    億享公司、後由茂陽公司承受並續在該廠房內使用，竟意圖
    為自己不法之所有，於租用上開廠房使用期間內之92年12月
    10日，因周轉困難，未經三協豐公司、士翔公司及執行法院
    之許可，亦未經執行法院啟封之情形下，竊取如附表一所示
    之機械設備，並將附表二所示機械設備侵占入己。另被告甲○○身為紘映貿易有限公司（下稱紘映公司）之負責人，亦
    明知附表一所示機械設備為執行法院查封之事，竟與被告丁○○共同基於違背查封效力之犯意聯絡，由被告丁○○以新
    臺幣（下同）200萬元之價格將上開附表一、二之機械設備
    全數售予紘映公司，並由被告甲○○於同年月26日僱工將機
    械設備全數運離，以此方式違背查封之效力；因認被告丁○○係涉犯刑法第139條之違背查封效力罪、同法第320條第1
    項之竊盜罪及同法第335條第1項之侵占罪之罪嫌，被告甲○○則係涉犯同法第139條之違背查封效力罪之罪嫌云云。
二、按犯罪事實應依證據認定之，無證據不得認定犯罪事實；又
    不能證明被告犯罪者，即應諭知無罪之判決，刑事訴訟法第
    154條第2項、第301條第1項分別定有明文。次按認定不利於
    被告之事實，須依積極證據，苟積極證據不足為不利於被告
    事實之認定時，即應為有利於被告之認定，更不必有何有利
    之證據；又告訴人之告訴，係以使被告受刑事訴追為目的，
    是其陳述是否與事實相符，仍應調查其他證據以資審認，有
    最高法院30年上字第816號、52年台上字第1300號判例意旨
    可資參照。
三、公訴人認被告2人涉犯上開罪嫌，無非係以：被告2人之供述
    、告訴代表人丙○○、乙○○之指述、證人黃鎮正、吳文宗
    、劉世琴之證詞、臺灣桃園地方法院執行案卷、億享公司與
    士翔公司間之租約、達和公司與億享公司合併之協議書、經
    濟部中部辦公室查詢公司資料、億享公司財產目錄、紘映公
    司與茂陽公司間之協議書、面額50萬元之支票影本等，為其
    主要論據。
四、訊據被告2人均堅詞否認公訴人所指之犯行，被告丁○○辯
    稱：伊不知道裡面有法院查封的機器，伊沒有將查封的機器
    及士翔公司的機器賣給甲○○，伊是將伊跟億享公司合併後
    屬於茂陽公司之機台及原本達和公司樹林廠之機台售與甲○○，不包含起訴書附表一、二之機械設備，事實上黃鎮正也
    從未告知廠內有被查封（附表一）及士翔公司所有（附表二
    ）之機台，且合併時黃鎮正就保證工廠使用3年，伊認為自
    己當然有權使用黃鎮正拿來合併之機台等語。被告甲○○辯
    稱：伊不知道本案廠房內有士翔公司的機器、法院查封的機
    器，伊於茂陽公司設廠時有去幫忙架設機器，茂陽公司結束
    營業時，將機器賣給伊，雙方並簽有買賣契約（協議書），
    過程中從未有人告知內有被法院查封的機器。伊於92年12月
    20 日開始搬運機器設備，同年月25日律師事務所的人員帶
    保全人員來，說裡面有法院查封機器不能搬，伊即陪同他們
    巡視，沒有發現法院查封的機器，他們就走了。隔日有一位
    先生帶法院書記官、警員到場，要求我們停止搬運，伊與書
    記官確認伊所搬的機器，沒有法院查封的機器，所以才又繼
    續將所得之機器搬走等語。
五、經查：
(一)程序方面：
  (1)按「證人、鑑定人依法應具結而未具結者，其證言或鑑定意
    見，不得作為證據。」，刑事訴訟法第158之3定有明文。又
    「被告以外之人，於審判外之言詞或書面陳述，除法律有規
    定者外，不得作為證據，刑事訴訟法第159條第1項定有明文
    ，而所謂法律有規定者，即包括同法第159條之1至之5所規
    定傳聞證據具有證據能力之例外情形。故如欲採被告以外之
    人於審判外之言詞，即如警詢或檢察官偵查中之言詞為證據
    時，必須符合法律所規定之例外情形，方得認其審判外之陳
    述有證據能力」，最高法院著有94年度台上字第948號判決
    可資參照。查本件告訴代表人丙○○即三協豐公司負責人於
    檢察官偵查中所為之指訴，於陳述前、後均未依法命其具結
    ，以擔保證言之真實性，是其於檢察官偵查中所為指訴既未
    依法具結，自不得作為證據。又證人即告訴代理人葉海萍律
    師之警詢筆錄係被告以外之人於審判外之陳述，屬傳聞證據
    ，且與刑事訴訟法得例外取得證據能力之規定不符，依刑事
    訴訟法第159條第1項規定，該項證據方法亦應予排除，不得
    作為本案證明被告有罪之依據。至證人乙○○、黃鎮正、吳
    文宗、劉世琴、謝能進於檢察官偵查中所為之證述，業經渠
    等具結在案，且檢察官亦無任何違法取供情事，其所為之證
    述顯係出於自由意志，可信性極高，復查無「顯有不可信之
    情況」，依刑事訴訟法第159條之1第2項規定，為傳聞證據
    之例外，有證據能力。是以被告丁○○之辯護人主張證人乙○○、黃鎮正、吳文宗、劉世琴、謝能進於檢察官偵查中所
    為之證述，無證據能力，尚有誤會。
  (2)至其餘公訴人所引用之卷證（包含臺灣桃園地方法院90年度
    執字第17454號民事執行卷宗、工廠暨機械設備租賃契約書
    影本、協議書影本、經濟部中部辦公室查詢公司資料影本、
    億享針織股份有限公司財產目錄影本各1份、紘映貿易有限
    公司協議書影本、支票影本各1張等文書證據），以及被告
    二人之警詢筆錄、證人陳志忠、葉俊德、鄭吉成於檢察官偵
    查中經具結之證詞，並無證據證明係公務員違背法定程序所
    取得，且被告及其辯護人於本院審理時均未爭執上開檢察官
    所提出卷證之證據能力，而上開卷證亦無刑事訴訟法第159
    條之4之顯有不可信之情況與不得作為證據之情形，從而，
    依刑事訴訟法第159條至159條之5之規定，本件認定事實所
    引用之上開卷證（包含臺灣桃園地方法院90年度執字第1745
    4號民事執行卷宗、工廠暨機械設備租賃契約書影本、協議
    書影本、經濟部中部辦公室查詢公司資料影本、億享針織股
    份有限公司財產目錄影本各1份、紘映貿易有限公司協議書
    影本、支票影本各1張等文書證據、被告二人之警詢筆錄、
    證人陳志忠、葉俊德、鄭吉成於檢察官偵查中經具結之證詞
    ），均有證據能力，合先敘明。
(二)實體方面：
  (一)被告丁○○於警詢時供稱：伊沒有將士翔公司機器設備及新
    格美公司所有遭法院查封之機器設備轉賣予甲○○等語，另
    被告甲○○於警詢時供稱：伊與丁○○有生意上往來，伊拆
    卸搬離之機器設備係伊向茂陽公司負責人丁○○購買，丁○○說是屬於茂陽公司所有，其並未告知有經法院查封或他人
    所有之機器設備等語，查：
  被告丁○○原係達和公司之負責人，被告甲○○則係紘映公
    司之負責人，被告丁○○之達和公司前於92年7月間與證人
    黃鎮正經營之億享公司合併新設茂陽公司，並由被告丁○○
    擔任負責人，黃鎮正擔任總經理（至92年11月30日，負責現
    場管理），經營紡織、染整、印染等情，業據被告2人供述
    在卷，此核與證人黃鎮正證述情節相符，並有茂陽公司設立
    登記表及92年7月至11月薪資明細表等在卷可稽。
  又如附表一所示之機台原為新格美公司所有，該公司向證人
    丙○○所經營之三協豐公司租用本案廠房及其他機台，後因
    新格美公司未如期支付本票票款，經三協豐公司向臺灣桃園
    地方法院申請強制執行，臺灣桃園地方法院乃將如附表一所
    示新格美公司所有之機台查封，且將上開經查封之機器存放
    在桃園縣蘆竹鄉○○路○段113號廠房並交由三協豐公司保管
    ，有查封筆錄一份在卷為憑（見偵卷第93、94頁），另附表
    二所示之機台，係證人乙○○所經營之士翔公司所有，於91
    年5月10日起，連同上開查封機器租給證人黃鎮正之億享公
    司使用，渠等約定租賃期間為2年（迄至93年5月9日止），
    第1年租金40萬元（第2年得酌情調整），亦有三協豐公司與
    新格美公司間之工廠機械設備租賃契約書（見偵卷第40頁）
    、本案執行事件卷附之民事裁定、裁定確定證明書、查封筆
    錄、查封物品清單、三協豐公司陳報查封時拍攝之機台照片
    12張（其上均有明顯之查封公告）、士翔、億享公司間之工
    廠暨機械設備租賃契約書1件等在卷可稽，是證人乙○○將
    如附表二所示之機器租予證人黃鎮正所經營之億享公司，則
    在上開租賃期間內證人黃鎮正自得依約使用；另附表一所示
    之機器因臺灣桃園地方法院交由三協豐公司保管並存放在上
    開113號廠房，而附表一所示之機器遭查封之時間在證人黃
    鎮正開始承租上開廠房之前，兩者時間相差不到半年，況證
    人黃鎮正於原審時亦自承伊向證人乙○○承租廠房時，有的
    機器有貼查封公告，有的沒有貼，但不確定那些有貼（見偵
    卷第76頁、原審卷第109頁），故證人黃鎮正對於該等機台
    經查封之事實當屬知情，且上開士翔、億享公司間之租約，
    並無限制證人黃鎮正不得使用如附表一所示之機器，則附表
    一、二所示之機器，均由證人黃鎮正透過承租本案廠房，而
    取得使用之權等事實，均堪以認定。
  又達和公司與億享公司合併後新設茂陽公司之協議書，其內
    容載明：原乙方（即億享公司）營業廠房桃園縣蘆竹鄉○○
    路○段107號做為合併後之營業廠房，億享公司應確保廠房使
    用達3年以上，雙方就其現有資產如現場機台原物料等合併
    ，甲方（即達和公司）提供新台幣1,000萬元作為合併後之
    週轉金，雙方合併後甲方佔總股權6成，乙方佔總股權4成等
    語，有協議書一份在卷為憑份及億享公司財產目錄二張（見
    偵卷第55、56頁），另卷附之億享公司財產目錄二張（見偵
    卷第64、65頁），係達和、億享公司合併時，億享公司之財
    產目錄明細，且該目錄上之機器設備並無法院查封或士翔公
    司之機器設備等情，亦據證人黃鎮正於偵查原審中證述明確
    （見偵卷第213頁、原審卷第108頁、第110頁）。至證人黃
    鎮正於檢察官偵查中證稱：伊與被告丁○○當時所簽的協議
    書係手寫的，不是打字的，當時內容係寫「億享機台」，不
    是寫現場機台及資產云云，惟上開協議書係證人黃鎮正至被
    告丁○○公司，與被告丁○○談過合併事宜後，由證人黃鎮
    正回去將協議書以打字方式寫好並蓋章後，再至被告丁○○
    公司與被告丁○○簽訂等情，業據證人陳志忠、葉俊德、鄭
    吉成於檢察官偵查中證述明確（見偵卷第198至202頁），且
    證人黃鎮正迄未提出其所稱之「手寫」協議書，以供本院調
    查，自難僅憑空言，即認上開協議書非實。
  證人黃鎮正於原審時證稱：達和、億享公司合併時，附表二
    的機器有的在本案廠房，有的不在，有的可以用，有的不能
    用，其中編號7的15頓包裝機品名寫錯，應該是自動包裝機
    ，在合併時已經壞掉，放在倉庫裡面，編號9的打色機合併
    時只有2台，後來乙○○有再買1台，編號6的鍋爐應該是15
    噸的鍋爐，合併前壞掉，所以乙○○拿10噸的鍋爐對換，至
    於15噸的鍋爐到哪裡去不知道。附表一之機器，其中捲布機
    、全自動PE膜包裝機忘記有無在現場，剖布機沒有在現場，
    打樣機只有2台，自動計量染液機1台有在現場。士翔公司出
    租給億享公司的機器幾乎都不能使用，後來我有修理或是用
    新的機台換舊的所以伊認為這些機器屬於億享公司的資產。
    伊當初就是以卷附之財產目錄內之機器與達和公司談合併等
    語（見原審卷一第107、109、152、153頁），證人陳志忠於
    原審時證稱：在億享、達和公司合併時，黃鎮正有說廠房是
    向乙○○承租，但沒有提到機器設備之來源，只有給財產目
    錄，伊係依財產目錄點交等語（見原審卷第190頁），是依
    上開證人黃鎮正與陳志忠之證詞，證人黃鎮正於向證人乙○○承租本案廠房時，其中附表一、二所示之機器部分已不在
    上開113號之廠房，另附表二之機器，部分不能使用而由證
    人黃鎮正修理汰換，自不能排除證人黃鎮正主觀上認為經其
    修理汰換之之機器屬於億享公司的資產，而將附表二所示之
    機器，列入億享公司財產目錄中，而成為合併標的之可能，
    嗣於達和、億享公司合併時，證人陳志忠又僅以證人黃鎮證
    所提供之財產目錄點交，則被告丁○○主觀上自無從知悉其
    與億享公司合併時，證人黃鎮正將附表二所示之機器列入億
    享公司財產目錄中，而成為合併標的。
  綜合上情以觀，被告丁○○所經營之達和公司與證人黃鎮正
    所經營之億享公司合併後新設茂陽公司，既以億享公司之廠
    房為營業廠房，並以億享公司當時現有資產如現場機台原物
    料等合併，而三協豐公司保管新格美公司經法院查封之機器
    及士翔公司租予黃鎮正使用之機器設備並非在同一營業廠房
    ，且依上開億享公司合併時之財產之目錄明細，並無法院查
    封或士翔公司之機器設備，則被告丁○○嗣後結束營業將其
    所有存放於107號廠房之機器設備賣予被告甲○○，是否即
    為三協豐公司及士翔公司存放於113號廠房之機器，已有可
    疑。縱使有之，或因黃鎮正主觀上認其修理汰換之之機器屬
    於億享公司的資產，而將之列入財產目錄，成為合併標的，
    或因黃鎮正與丁○○間之協議書未有明示之記載，被告二人
    主觀上顯無從得知，渠等自無侵占、竊盜或違背查封效力之
    犯意。
  又證人黃鎮正於檢察官偵查中另證稱：機器轉手給丁○○時
    ，有的有貼封條，有的沒有貼，有給丁○○看租約及明細。
    伊有告知丁○○部分機器是新格美被查封，部分是士翔公司
    所有，丁○○與乙○○談租廠房之事是在合併後才談云云（
    見偵卷第76頁、第215頁），於原審時證改稱：達和公司與
    億享公司合併時，伊有將附表二所示之機器屬於何人，告知
    介紹人李德隆，伊不知李德隆有無告知丁○○，伊忘記有無
    親自跟丁○○說這件事，至於法院查封之機器部分，伊也有
    告知李德隆，後來合併後，伊有至工廠辦公室告知丁○○，
    當時乙○○應該在場云云（見原審卷一第108頁、第110頁）
    ，旋又改稱：伊有告知李德隆廠房裡面有法院查封之機器，
    但沒有說有士翔公司的財產，士翔公司的機器放在二樓，二
    樓是乙○○在使用，而且有上鎖，伊並無鑰匙可以打開，法
    院查封的機器在一樓，92年11月間法院有拍賣一部分機器，
    該機器是別家公司被查封的機器，二樓士翔公司的機器，乙○○自己賣掉並請人來搬云云（見原審卷一第308、309頁）
    ，不僅就機器權利歸屬是否告知以及告知何人，前後不一其
    詞，已難採信，且證人李德隆於原審時證稱：伊只是單純介
    紹，他們有意願合併他們自己談，合併期間丁○○也沒有找
    伊問工廠機器的事，伊也沒有去跟丁○○講機器的事，伊忘
    記黃鎮正有無告知機器權利歸屬等語（見原審卷一第306、
    307頁），證人乙○○於原審時證稱：機器很重不可能搬至
    二樓等情不符（見原審卷卷二第50頁），足認證人黃鎮正上
    開證述，亦不足採為認定事實之基礎。
  又證人吳文宗於原審偵審中證稱：伊之前有會同丁○○、乙○○、黃鎮正在盧竹南崁路工廠辦公室談丁○○承受租約事
    宜，乙○○當時拿了一份打字打好的新租約，上面有詳載附
    表二機器名稱之附表，乙○○也提到廠內有查封的機器，伊
    記得去的時候雙方已經在討論租金的問題了，本來是40萬，
    乙○○要求調成65萬，因對金額有爭執，所以沒有談成云云
    （見偵卷第85頁、原審卷一第220至229頁）；證人乙○○於
    檢察官偵查中證稱：伊簽約時有說機器一部分被法院查封，
    當時伊出國，所以委託吳文宗跟他們談、簽約，但因租金問
    題所以沒有簽成云云（見偵卷第112頁），旋改稱：伊係億
    享公司股東，公司係由黃鎮正經營，伊沒有參與黃鎮正與丁○○合併事宜，係事後黃鎮正告訴伊，合併後丁○○與黃鎮
    正才找伊談租廠房之事云云（見同上卷第213頁、第215頁）
    ，嗣於原審時又改稱：伊以800萬元現金投資億享公司，並
    出租本案廠房予黃鎮正，且簽有上開租約，但後來黃鎮正經
    營困難不想再經營下去而要與丁○○合併，伊才要求要與新
    的經營者重談租約，於是在合併期間伊與吳文宗、黃鎮正、
    丁○○就在本案廠房2樓的辦公室談租約，伊有看到丁○○
    拿上開與億享間之舊租約來談，上面就有機台明細，伊也有
    口頭告知廠房內機器的情況，但因丁○○提出之條件不合理
    ，所以就沒有簽約，後來的事伊都交給吳文宗處理云云（見
    原審卷一第140至154頁），互核證人乙○○、吳文宗所述渠
    等與被告丁○○洽談租約事宜，其洽談時間、士翔、億享公
    司間之舊租約係由何人提出等情，無一相符，足見證人乙○○、吳文宗之證述與事實是否相符亦有可疑，自難遽以憑信
    。是以公訴人徒以證人黃鎮正、乙○○、吳文宗上開有瑕疵
    之證述，即遽認被告蕭春貴、甲○○涉犯上開犯行，尚嫌速
    斷。
  至證人劉世琴於檢察官偵查中證稱：伊係億享公司副廠長，
    於92年12月因工廠結束營業而離職，伊於達和、億享公司合
    併前有看過丁○○去工廠，係黃鎮正陪同他看工廠機器，當
    時工廠內之機器有一半被貼封條，伊離職前法院封條還在，
    經過機器時可以看到封條云云（見偵卷第214、215頁），但
    證人陳志忠於原審時證稱：合併前伊有到現場去看機台，黃
    鎮正有在現場，但丁○○沒去，是伊看完後向丁○○報告等
    情不符，自不足採為不利被告等之認定。另證人即保全人員
    謝能進於檢察官偵查中證稱：伊於92年12月間到蘆竹南崁路
    一間工廠去幫忙看機器設備，但廠區大，外圍漏洞太多，且
    設備沒有點交清楚，雙方有爭執，所以沒有承作，伊在現場
    沒有注意到機器有被貼查封公告等語（見偵卷第180頁），
    是證人謝能進既未注意機器是否有被貼查封公告，亦不足採
    為認定事實之基礎。
  另紘映貿易有限公司協議書影本及支票影本等，僅能證明被
    告丁○○於茂陽公司結束營後，確有茂陽公司之機器設備賣
    與被告甲○○，尚不能證明被告丁○○、甲○○確有公訴人
    所指之犯行。
  (二)綜上所述，本件除告訴人之指訴外，尚乏確據證明，此外，
    復查無其他積極證據，足資證明被告丁○○涉犯刑法第139
    條之違背查封效力罪、同法第320條第1項之竊盜罪及同法第
    335條第1項之侵占罪之罪嫌；被告甲○○係涉犯同法第139
    條之違背查封效力罪之罪嫌，自屬不能證明被告犯罪。
六、原審因予諭知被告無罪之判決，經核尚無違誤。公訴人循告
    訴人上訴意旨，仍執陳詞，指摘原判決不當，為無理由，應
    予駁回。
據上論斷，應依刑事訴訟法第368條，判決如主文。
本案經檢察官黃柏齡到庭執行職務。
中    華    民    國    97    年    4     月    2    日
                  刑事第十九庭  審判長法  官  黃金富
                                      法  官  洪昌宏
                                      法  官  魏新國
以上正本證明與原本無異。
不得上訴。
                                      書記官  楊秋鈴
中    華    民    國    97    年    4     月    3     日
附表一：本案執行事件所查封之機台
  ┌──┬─────────┬──┬──────────┐
  │編號│機械設備名稱      │數量│備註：              │
  │    │                  │    │（黃鎮正於95年11月01│
  │    │                  │    │  日審理中證述合併時│
  │    │                  │    │  之狀態）          │
  ├──┼─────────┼──┼──────────┤
  │ 1  │捲布機            │2 台│不記得。            │
  │    │（宏綺機械）      │    │                    │
  ├──┼─────────┼──┼──────────┤
  │ 2  │剖布機            │1 台│沒有在現場。        │
  │    │（宏綺機械）      │    │                    │
  ├──┼─────────┼──┼──────────┤
  │ 3  │全自動PE膜布包裝機│1 台│忘記了。            │
  │    │（金號機械）      │    │                    │
  ├──┼─────────┼──┼──────────┤
  │ 4  │高溫高壓高速染布機│5 台│有在現場。          │
  │    │（正陽機械）      │    │                    │
  ├──┼─────────┼──┼──────────┤
  │ 5  │打樣機            │5 台│只有2 台。          │
  ├──┼─────────┼──┼──────────┤
  │ 6  │自動計量染液機    │1 台│有在現場。          │
  ├──┼─────────┼──┼──────────┤
  │ 7  │堆高機            │1 輛│有在現場。          │
  └──┴─────────┴──┴──────────┘
附表二：士翔公司出租予億享公司之機台
  ┌──┬─────────┬──┬──────────┐
  │編號│機械設備名稱      │數量│備註：              │
  │    │                  │    │（黃鎮正於95年11月01│
  │    │                  │    │  日審理中證述合併時│
  │    │                  │    │  之狀態）          │
  ├──┼─────────┼──┼──────────┤
  │ 1  │高溫1000KG罐      │3 台│合併時都在。        │
  ├──┼─────────┼──┼──────────┤
  │ 2  │600KG罐           │1 台│合併時都在。        │
  ├──┼─────────┼──┼──────────┤
  │ 3  │200KG罐           │2 台│合併時都在。        │
  ├──┼─────────┼──┼──────────┤
  │ 4  │污水              │1 套│合併時都在。        │
  ├──┼─────────┼──┼──────────┤
  │ 5  │大定型機          │1 台│合併時都在。        │
  ├──┼─────────┼──┼──────────┤
  │ 6  │鍋爐              │1 台│應為15噸的鍋爐，但後│
  │    │                  │    │來壞掉，乙○○拿了10│
  │    │                  │    │噸的鍋爐來對換，15噸│
  │    │                  │    │的鍋爐就不知去向了。│
  ├──┼─────────┼──┼──────────┤
  │ 7  │15噸包裝機        │1 台│應為自動包裝機，已經│
  │    │                  │    │壞掉放在倉庫裡。    │
  ├──┼─────────┼──┼──────────┤
  │ 8  │捲布機            │2 台│合併時都在。        │
  ├──┼─────────┼──┼──────────┤
  │ 9  │打色機            │3 台│承租時只有2 台，但租│
  │    │                  │    │約記載3 台，向乙○○│
  │    │                  │    │反應後，以億享公司名│
  │    │                  │    │義再買1 台，但租約未│
  │    │                  │    │做更正。            │
  └──┴─────────┴──┴──────────┘


司法院資訊處製作；財團法人民間司法改革基金會備份。
